【裁判字號】    99,上訴,1521
【裁判日期】    990923
【裁判案由】    毒品危害防制條例
【裁判全文】
臺灣高等法院高雄分院刑事判決        99年度上訴字第1521號
上  訴  人
即  被  告  甲○○
上列上訴人因毒品危害防制條例案件，不服臺灣高雄地方法院99
年度訴字第849 號中華民國99年8 月12日第一審判決（起訴案號
：臺灣高雄地方法院檢察署99年度偵字第11489 號），提起上訴
，本院判決如下：
     主  文
上訴駁回。
     理  由
一、按「不服地方法院之第一審判決而上訴者，應向管轄第二審
    之高等法院為之。上訴書狀應敘述具體理由。上訴書狀未敘
    述上訴理由者，應於上訴期間屆滿後20日內補提理由書於原
    審法院。逾期未補提者，原審法院應定期間先命補正」、「
    第二審法院認為上訴書狀未敘述理由或上訴有第362 條前段
    之情形，應以判決駁回之。但其情形可以補正而未經原審法
    院命其補正者，審判長應定期間先命補正」，民國96年7 月
    4 日修正公布、同月6 日施行之刑事訴訟法第361 條、第36
    7 條分別定有明文。是以，不服地方法院之第一審判決而上
    訴者，其上訴書狀應敘述具體理由，至於上訴理由是否具體
    ，係屬第二審法院審查範圍，則不在命補正之列，此參照上
    開條文之修正理由自明。再所稱具體理由，必係依據卷內既
    有訴訟資料或提出新事證，指摘或表明第一審判決有何採證
    認事、用法或量刑等足以影響判決本旨之不當或違法，而構
    成應予撤銷之具體事由，始克當之（例如：依憑證據法則具
    體指出所採證據何以不具證據能力，或依憑卷證資料，明確
    指出所為證據證明力之判斷如何違背經驗、論理法則）；倘
    僅泛言原判決認定事實錯誤、違背法令、量刑失之過重或輕
    縱，而未依上揭意旨指出具體事由，或形式上雖已指出具體
    事由，然該事由縱使屬實，亦不足以認為原判決有何不當或
    違法者（例如：對不具有調查必要性之證據，法院未依聲請
    調查亦未說明理由，或援用證據不當，但除去該證據仍應為
    同一事實之認定），皆難謂係具體理由（最高法院97年度臺
    上字第892 號判決參照）。故如上訴理由書狀並未依據卷內
    訴訟資料，具體指摘原判決認事用法有何違法或不當之情形
    ，即屬上訴未敘述具體理由。而量刑輕重係屬事實審法院得
    依職權自由裁量之事項，苟已斟酌刑法第57條各款所列情狀
    而未逾越法定刑度，不得遽指為違法（最高法院72年度台上
    字第6696號判例意旨參照。又上訴書狀未敘述具體理由者，
    其上訴即屬於刑事訴訟法第362 條前段所定「上訴不合法律
    上之程式」之情形，第二審法院自應依同法第367 條之規定
    ，以判決駁回之。
二、經查上訴人即被告甲○○經原審論以施用第一級毒品罪1 罪
    、施用第二級毒品罪1 罪及持有第一級毒品1 罪，分別判處
    有期徒刑8 月、4 月，3 月，並定其應執行刑1 年1 月，已
    經敘述其量刑審酌之一切情狀（被告經強制戒治及刑之執行
    後，並未戒絕毒品，另再施用、持有毒品，顯見其自制力不
    足，無法擺脫毒品，故應藉由刑罰之執行，以收教化之功能
    ，惟念施用毒品本質上係屬戕害自身健康之行為，尚未直接
    危害他人，反社會性之程度應屬較低等），在客觀上並無不
    當之處。被告於上訴期間屆滿（99年9 月9 日）前之99年9
    月2 日具狀提起上訴，上訴理由狀僅辯稱被告於99年2 月24
    日被查獲之前購買1 包海洛因，隨即在現場以香菸點燃吸食
    後，始被警員查獲持有第一級毒品，被告被查獲時之持有第
    一級毒品行為應被施用第一級毒品行為所吸收，不應另行成
    立持有第一級毒品罪嫌云云，指摘原判決認定事實錯誤而不
    當。然查被告甲○○於被警查獲時，已經供稱：「警方所查
    獲該包海洛因，我剛買來還沒施用就被你們查獲了。」等情
    ，並於檢察官偵查中亦為同一供述，坦承最後1 次施用海洛
    因是於99年2 月23日晚上7 、8 點左右，99年2 月24日被查
    獲扣押之海洛因尚未施用過。以及於原審審理中就起訴之罪
    名全部認罪，乃竟提起上訴，空言改稱「購買海洛因後隨即
    吸食，然後再被警員查獲」，核其所述事實，與卷證資料無
    一相符，揆之上開規定，並未具體敘述原審判決之認事、用
    法或量刑，有如何足以影響判決本旨之違法或不當之情形，
    即與未敘述具體理由無異（對於施用第二級毒品罪部分未上
    訴），其所為上訴，顯屬違背法律上之程式，應由本院依同
    法第367 條前段、第372 條規定，不經言詞辯論，逕行判決
    如主文。
中    華    民    國    99    年    9     月    23    日
                刑事第五庭    審判長法  官  曾永宗
                                    法  官  鍾宗霖
                                    法  官  任森銓
以上正本證明與原本無異。
施用第一級毒品部分，如不服本判決應於收受本判決後10日內向
本院提出上訴書狀，其未敘述上訴理由者，並得於提起上訴後10
日內向本院補提理由書狀（均須按他造當事人之人數附繕本）「
切勿逕送上級法院」。
持有第一級毒品部分，不得上訴。
中    華    民    國    99    年    9     月    23    日
                                    書記官  呂素珍

司法院資訊處製作；財團法人民間司法改革基金會備份。
